最高法院刑事判決　　　　　　　　　　　　　　　　八十六年度台上字第四七九號
　　上 訴 人　甲○○
右上訴人因偽造有價證券案件，不服台灣高等法院台中分院中華民國八十五年四月二
日第二審判決（八十四年度上訴字第二九六六號，起訴案號：台灣台中地方法院檢察
署八十四年度偵字第六三五三號，併辦案號：同署八十四年度偵字第一五三二五、一
六六一三號），提起上訴，本院判決如左：
    主  文
原判決撤銷，發回台灣高等法院台中分院。
    理  由
本件原判決認定上訴人甲○○因急須現款週轉，而其同居女友廖圓又於民國八十四
年一月五日回鄉，離開台中市○○路合作大樓四三號六樓之同居處所，上訴人認有機
可乘，乃意圖為自己不法之所有及意圖供行使之用，竊取廖圓所有置於抽屜內之付
款人泛亞商業銀行台中分行，帳號一二八－七號票號ＰＡ0000000、0000
000、0000000、0000000號空白支票四張，再盜蓋亦置於抽屜內之
廖圓印章於發票人欄，嗣基於概括之犯意，分別於八十四年一月間，在上開處所內
連續偽造廖圓簽發之支票，再先後向王述光等人調得同額現款花用，詳如原判決附
表所示等情。因而撤銷第一審諭知上訴人無罪之判決，改判論處上訴人連續意圖供行
使之用，而偽造有價證券罪刑，固非無見。
惟查系爭附表0000000號支票，係廖圓授權上訴人簽發，並由上訴人持向楊
林淑美調借新台幣（下同）十五萬元使用，有台灣台中地方法院檢察署檢察官八十四
年度偵字第五五五九號認定廖圓涉犯刑法第一百七十一條第一項未指定犯人誣告罪
之起訴書，上訴人被訴詐欺罪之不起訴處分書附卷可稽（見偵字第五五五九號影印卷
第二十七頁－第二十九頁），且廖圓嗣後復與楊林淑美達成和解，分期償還十五萬
元之票款，亦有和解書影本足憑（見偵字第六三五六號卷第二十三頁），上述有利於
上訴人之證據，何以不足採信，原判決未加說明，顯有理由不備之違法。又廖圓向
泛亞銀行中清分行申報遺失之支票計有ＰＡ0000000－ＰＡ0000000號
十三張（見偵字第六三五三號卷第八頁），但原判決除認定0000000、000
0000、0000000、0000000號等四張支票係上訴人竊取偽造外，其
餘九張支票，是否亦係上訴人偽造，原審未加調查、審認，併有可議。以上或為上訴
意旨，指摘所及，或為本院得依職權調查之事項，應認有撤銷發回更審之原因。
據上論結，應依刑事訴訟法第三百九十七條、第四百零一條，判決如主文。
中      華      民      國    八十六    年      一      月     三十     日
                              最高法院刑事第三庭
                                  審判長法官  蔡  詩  文
                                        法官  張  吉  賓
                                        法官  莊  登  照
                                        法官  洪  明  輝
                                        法官  蔡  清  遊
      右正本證明與原本無異
                                              書  記  官
中      華      民      國    八十六    年      二      月     十四     日
